【裁判字號】    97,訴,584
【裁判日期】    970331
【裁判案由】    違反毒品危害防制條例
【裁判全文】
臺灣彰化地方法院刑事判決               97年度訴字第584號
公  訴  人  臺灣彰化地方法院檢察署檢察官
被      告  甲○○
上列被告因違反毒品危害防制條例案件，經檢察官提起公訴（96
年度毒偵字第6138號），本院依簡式審判程序判決如下：
    主   文
甲○○施用第一級毒品，累犯，處有期徒刑玖月。未扣存本案之
第一級毒品海洛因壹包（淨重零點零肆公克，空包裝重零點參公
克）沒收銷燬之、扣案之注射針筒壹支沒收。
    事   實
一、甲○○前於民國83年間，因違反肅清煙毒條例案件，經本院
    以83年度訴字第1456號判處有期徒刑3年4月確定，入監執行
    後，於85年7月6日縮短刑期假釋出監付保護管束，復於86年
    間，因違反肅清煙毒條例案件，經臺灣高等法院臺中分院以
    87年度上訴字第62號判處有期徒刑3年5月確定，並與前開假
    釋經撤銷之殘刑有期徒刑1年8月3日接續執行，於90年5月28
    日縮短刑期假釋出監付保護管束，又因另案遭撤銷假釋，入
    監執行殘刑有期徒刑2年2月24日，於95年2月2日執行完畢。
    另其曾於91年間，因施用毒品案件，經本院以91年度毒聲字
    第2100號裁定送勒戒處所觀察、勒戒後，認有繼續施用毒品
    之傾向，再經本院以91年度毒聲字第3185號裁定令入戒治處
    所施以強制戒治，於92年12月31日執行完畢釋放，由臺灣彰
    化地方法院檢察署檢察官以93年度戒毒偵字第41號為不起訴
    處分確定。詎其仍不知悔改，於前揭強制戒治執行完畢釋放
    後5年內，復基於施用第一級毒品海洛因之犯意，於96年12
    月3日10時10分許，在彰化縣永靖鄉○○路大排水溝旁，以
    針筒注射方式，施用第一級毒品海洛因1次。嗣旋於同日10
    時10分許，為警在上址當場查獲，並扣得其與友人陳文仁（
    所涉施用第一級毒品罪嫌，業經本院以97年度訴字第585號
    判處罪刑）共有施用剩餘之第一級毒品海洛因1包（扣存於
    前揭陳文仁施用毒品案件，淨重0.04公克，空包裝重0.3 公
    克）及其所有供其施用第一級毒品海洛因所用之注射針筒1
    支，且經警採集其尿液送驗，結果呈嗎啡陽性反應，而悉上
    情。
二、案經彰化縣警察局員林分局報告臺灣彰化地方法院檢察署檢
    察官偵查起訴。
    理  由
一、本案被告甲○○所犯係死刑、無期徒刑、最輕本刑為3年以
    上有期徒刑以外之罪，其於準備程序就前揭被訴事實為有罪
    之陳述，經受命法官告知簡式審判程序之旨，並聽取其與公
    訴人之意見後，本院認無不得或不宜改依簡式審判程序進行
    之處，爰依刑事訴訟法第273條之1第1項、第284條之1，裁
    定本案由受命法官獨任進行簡式審判程序，合先敘明。
二、訊據被告甲○○對於上開事實坦承不諱，且其於96年12月3
    日為警採集之尿液送驗，結果呈嗎啡陽性反應，此有彰化縣
    警察局員林分局委託檢驗尿液代號與真實姓名對照認證單及
    詮昕科技股份有限公司出具之濫用藥物尿液檢驗報告各1紙
    在卷可稽，復有注射針筒1支扣案可佐，另扣案之白粉1包，
    經送法務部調查局鑑驗結果，確含第一級毒品海洛因成分（
    淨重0.04公克，空包裝重0.3公克），有該局96年12月24日
    調科壹字第09623084290號鑑定書1紙在卷可稽，足徵被告之
    任意性自白與事實相符，可以採信。又被告前因施用毒品案
    件，經本院以91年度毒聲字第2100號裁定送勒戒處所觀察、
    勒戒後，認有繼續施用毒品之傾向，再經本院以91年度毒聲
    字第3185號裁定令入戒治處所施以強制戒治，於92年12月31
    日執行完畢釋放，由臺灣彰化地方法院檢察署檢察官以93年
    度戒毒偵字第41號為不起訴處分確定等情，有臺灣高等法院
    被告前案紀錄表、臺灣彰化地方法院檢察署刑案資料查註紀
    錄表各1份在卷可考，本案事證明確，被告於前揭強制戒治
    執行完畢釋放後，5年內再犯本件施用第一級毒品之犯行，
    洵堪認定，應予依法論科。
三、查海洛因係毒品危害防制條例所定之第一級毒品，不得非法
    持有、施用。核被告甲○○所為，係犯毒品危害防制條例第
    10條第1項之施用第一級毒品罪。其為供施用毒品海洛因而
    持有之低度行為，應為施用之高度行為所吸收，不另論罪。
    又被告有如事實欄所述前科及執行紀錄，有臺灣彰化地方法
    院檢察署刑案資料查註紀錄表、臺灣高等法院被告前案紀錄
    表各1份在卷可考，其於5年以內故意再犯本件有期徒刑以上
    之罪，為累犯，應依刑法第47條第1項之規定加重其刑。爰
    審酌被告因施用毒品經強制戒治及刑之執行後，猶未能深切
    體認毒品危害己身之鉅，及早謀求脫離毒害之道，反而於出
    監後伺機再犯，未見有何收斂、警惕之意，無視於毒品對於
    自身健康之戕害及國家對於杜絕毒品犯罪之禁令，自有使其
    接受相當時期監禁以敦化性情之必要，惟念及被告尚能坦承
    犯行，且施用毒品固戕害個人健康至深，然就他人權益之侵
    害仍屬有限，及其犯罪目的、手段、智識程度等一切情狀，
    量處如主文所示之刑，以示懲儆。未扣存本案之第一級毒品
    海洛因1包（含與第一級毒品無從析離之包裝袋，淨重0.04
    公克，空包裝重0.3公克），係毒品危害防制條例第2條第2
    項第1款所定之第一級毒品，為違禁物，應依同條例第18條
    第1項前段之規定，沒收銷燬之。扣案之注射針筒1支，係被
    告所有供其施用毒品海洛因所用之物，業經被告供明在卷，
    爰依刑法第38條第1項第2款之規定宣告沒收。
據上論斷，應依刑事訴訟法第273條之1第1項、第299條第1項前
段，毒品危害防制條例第10條第1項、第18條第1項前段，刑法第
11條前段、第47條第1項、第38條第1項第2款，判決如主文。
本案經檢察官莊佳瑋到庭執行職務。
中    華    民    國    97    年    3     月    31    日
                  刑事第二庭          法  官   尚安雅
以上正本證明與原本無異。
如不服本判決，應於判決送達後10日內，向本院提出上訴書狀，
上訴書狀應「敘述具體上訴理由」，並按他造當事人之人數附繕
本。「切勿逕送上級法院」。
中    華    民    國    97    年    4     月     3     日
                                      書記官   陳佳宏
附錄本案論罪科刑法條全文：
毒品危害防制條例第10條
施用第一級毒品者，處 6 月以上 5 年以下有期徒刑。
施用第二級毒品者，處 3 年以下有期徒刑。


司法院資訊處製作；財團法人民間司法改革基金會備份。
